臺灣彰化地方法院刑事判決　　　　　　　100年度訴字第835號
公　訴　人　臺灣彰化地方法院檢察署檢察官
被　　　告　詹崴丞
　　　　　　賴信學
上列被告等因妨害風化案件，經檢察官提起公訴（100 年度偵字
第5111號），被告於準備程序中，就被訴事實為有罪之陳述，經
本院合議庭裁定由受命法官獨任進行簡式審判程序，並判決如下
：
    主  文
詹崴丞共同意圖使女子與他人為性交之行為，而容留以營利，累
犯，處有期徒刑伍月，如易科罰金，以新臺幣壹仟元折算壹日。
扣案之監視器主機壹部、螢幕壹部、監視器鏡頭肆支、搖控門遙
控器個及現金新臺幣玖佰元，均沒收之。
賴信學共同意圖使女子與他人為性交之行為，而容留以營利，處
有期徒刑伍月，如易科罰金，以新臺幣壹仟元折算壹日。扣案之
監視器主機壹部、螢幕壹部、監視器鏡頭肆支、搖控門遙控器
個及現金新臺幣玖佰元，均沒收之。
    犯罪事實及理由
壹、程序事項：
    本件經被告詹崴丞、賴信學於準備程序期日為有罪之陳述，
    經受命法官告知簡式審判程序之旨，並聽取當事人之意見後
    ，本院認無不得或不宜改依簡式審判程序進行之處，爰依刑
    事訴訟法第273條之1第1項，裁定由受命法官獨任進行簡式
    審判程序，則依據刑事訴訟法第273條之2、同法第159條第2
    項之規定，不適用傳聞法則有關限制證據能力之相關規定；
    並得依同法第310條之2之準用同法第454條之規定製作略式
    判決書，依法僅需記載犯罪事實、證據名稱及應適用之法條
    ，並得以簡略方式為之，合先敘明。
貳、實體事項：
一、構成犯罪事實：
    詹崴丞前於民國95年間因妨害風化案件，經本院以95年度訴
    字第1646號判決判處有期徒刑1 年8 月，上訴後經撤回而確
    定，嗣因96年罪犯減刑條例減為有期徒刑10月（下稱甲案）
    ；又於96年間因妨害風化案件，經本院以96年度訴字第1435
    號判決並減刑為有期徒刑7 月確定（下稱乙案）；再於97年
    間因妨害風化案件，經本院以97年度訴字第1289號判處有期
    徒刑1 年2 月確定（下稱丙案），上開乙、丙二案合併定應
    執行有期徒刑1 年8 月確定，再與甲案接續執行，99年4 月
    24日縮短刑期假釋出監，並交付保護管束，99年5 月3 日保
    護管束期滿視為執行完畢。詎其仍不知悔改，明知賴信學為
    址設於彰化縣北斗鎮○○路○ 段277 號「依蝶美容護膚店」
    之負責人，竟共同與真實姓名年籍均不詳綽號「大哥」之成
    年男子等3 人，共同基於意圖使女子與他人為性交行為，而
    媒介、容留以營利之犯意，由賴信學於100 年4 月中旬起，
    提供上揭護膚店作為媒介、容留之場所，並雇用成年女子吳
    麗蘭從事性交易行為，倘有男客至「依蝶美容護膚店」表示
    欲外叫小姐從事性交易，即由賴信學聯絡綽號「大哥」之男
    子介紹應召女子，再透過綽號「大哥」之男子聯絡擔任車伕
    之詹崴丞載送成年之應召女子前往。100 年6 月7 日晚上8
    時許，有男客林進祥至上開護膚店表示欲外叫小姐性交易，
    賴信學即以上揭分工模式，先聯絡綽號「大哥」之男子，再
    由綽號「大哥」聯絡擔任車伕之詹崴丞，由詹崴丞駕駛車牌
    號碼X8-8387 號自小客車載送成年之應召女子洪佩珍（綽號
    「貝蒂」）至上開護膚店4 樓樓梯右側房間內從事性交易1
    次，該全套性交易代價新臺幣（下同）2500元，由賴信學從
    中抽取700 元、詹崴丞獲取載送1 次200 元之代價，餘1600
    元則由應召女子洪佩珍取得。又於同日晚上9 時20分許，另
    有男客曹永坤至上開護膚店，向賴信學約定與在店小姐全套
    性交易之代價2200元後，先至上開護膚店4 樓左側之房間休
    息，於同日晚上9 時40分許，吳麗蘭進入房內為曹永坤進行
    裸體按摩（性交易之前戲），惟尚未性交，即於同日晚上9
    時50分許為警當場查獲，並扣得洪佩珍與林進祥之性交易所
    得2500元（其中含賴信學應抽成之700 元及詹崴丞載客所得
    200 元），賴信學所有之監視器主機1 部、螢幕1 部、監視
    器鏡頭4 支及搖控門遙控器3 個。
二、認定犯罪事實所憑之證據名稱：
  (一)被告詹崴丞、賴信學於警詢中、偵查中及於本院之自白。
  (二)被告賴信學於偵訊中以證人身份具結之證述。
  (三)證人洪佩珍、吳麗蘭、林進祥、曹永坤於警詢中之證述。
  (四)卷附之搜索扣押筆錄、名片廣告紙1 紙，與扣案物、詹崴丞
    與洪佩珍之聯絡電話翻拍及現場之照片共22張。
  (五)扣案之監視器主機、螢幕各1 部，監視器鏡頭4 支、搖控門
    遙控器3 個及性交易所得現金2500元（賴信學抽成700 元、
    詹崴丞載客所得200 元、洪佩珍所得為1600元）。
三、論罪科刑之理由：
  (一)按刑法第231 條第1 項之「容留」係指提供為性交或猥褻行
    為之場所，容許男女停留其間，使其得以與他人為性交或猥
    褻之行為而言（最高法院93年度臺上字第4958號判決意旨參
    照）；「媒介」則係指乃指居間介紹，使男女因行為人之介
    紹牽線行為而能與他人為性交之意；刑法第231 條所規定媒
    介與容留之犯罪態樣，固不以兼有為限，如有其一，罪即成
    立，惟若兼有之而行為人同一時（即媒介後進而容留為性交
    之行為），仍應包括構成一罪，媒介之低度行為為容留之高
    度之行為所吸收，僅論以容留行為（最高法院78年度臺上字
    第2186號、95年度臺上字第321 號判決參照）。次按引誘、
    容留或媒介以營利罪所稱之猥褻，係指性交以外，足以興奮
    或滿足性慾之一切色情行為而言，本條文就性交與猥褻並列
    ，係認意圖使男女與他人為性交之行為，而引誘、容留或媒
    介以營利者，已成立犯罪外，並認縱僅意圖使男女與他人為
    猥褻之行為而引誘、容留或媒介以營利者，亦成立犯罪。然
    猥褻與性交，有時僅為實施犯罪行為程度輕重之不同，具有
    階段性之先後過程而已，因此，如兼有使男女與他人為性交
    及猥褻行為之犯意，則猥褻之低度行為應為性交之高度行為
    所吸收( 最高法院95年度臺上字第6966號判決意旨參照) 。
    又該法條所定「使男女與他人為性交或猥褻之行為」者，應
    係指意圖犯，主觀上須具備違法之主觀構成要件要素而言；
    只要行為人出於該特定之犯罪目的而努力謀求構成要件之實
    現，或希求構成要件所預定之結果發生，而著手實行「引誘
    、容留或媒介」之客觀構成要件事實者，即足當之，並不以
    引誘、容留或媒介性交或猥褻之對象與他人發生性交或猥褻
    之結果為要件( 最高法院96年度臺上字第1770號判決意旨參
    照) 。是被告媒介應召女子吳麗蘭、洪佩珍，並提供場所，
    容留應召女子與男客進行性交易，縱吳麗蘭與男客間尚未完
    成性交行為，亦不影響本件意圖使男女與他人為性交行為而
    媒介、容留以營利罪之成立。
  (二)是核被告詹崴丞、賴信學2 人所為，均係犯刑法第231 條第
    1 項之意圖使女子與他人為性交行為而容留以營利罪。又被
    告媒介後，進而容留女子與他人為性交之行為，媒介之低度
    行為為容留之高度之行為所吸收，僅論以容留以營利之行為
    。被告賴信學、詹崴丞與姓名年籍均不詳綽號「大哥」之成
    年男子間，就容留應召女子洪佩珍與男客林進祥性交之行為
    間，均有犯意聯絡與行為分擔，為共同正犯。又按刑事法若
    干犯罪行為態樣，本質上原具有反覆、延續實行之特徵，立
    法時既予特別歸類，定為犯罪構成要件之行為要素，則行為
    人基於概括之犯意，在密切接近之一定時、地持續實行之複
    次行為，倘依社會通念，於客觀上認為符合一個反覆、延續
    性之行為觀念者，於刑法評價上，即應僅成立一罪。學理上
    所稱「集合犯」之職業性、營業性或收集性等具有重複特質
    之犯罪均屬之，例如經營、從事業務、收集、販賣、製造、
    散布等行為概念者是（最高法院95年度臺上字第1079號、95
    年度臺上字第4686號、96年度臺上字第172 號判決意旨參照
    判決意旨參照），而在立法上，以營利為構成要件之犯罪，
    通常具有反覆、延續實施同一犯罪行為之特性，因其本質乃
    多數行為之集合或一定行為之反覆實施，故立法上予以擬制
    ，定為一罪。是本件被告賴信學容留應召女子吳麗蘭、洪佩
    珍2 人各在上址房間內分別與男客為性交之行為，顯係基於
    同一營利之決意，在密接一定時間及空間內反覆從事容留女
    子為性交行為，上開犯行具有反覆性及延續性之營業犯罪性
    質，核為包括一罪，僅評價為一個意圖使女子與他人為性交
    之行為，而容留以營利之行為為已足。
  (三)又被告詹崴丞有犯罪事實欄所載論罪科刑執行情形，99年4
    月24日縮短刑期假釋出監，並交付保護管束，99年5 月3 日
    保護管束期滿視為執行完畢，有臺灣高等法院被告前案紀錄
    表在卷可稽，其於有期徒刑執行完畢後5 年內，故意再犯本
    件有期徒刑以上之罪，為累犯，應依刑法第47條第1 項之規
    定加重其刑。爰審酌被告賴信學為國中畢業、智識程度不高
    ，沒有專長；被告詹崴丞為高工畢業，有製傢俱專長，其2
    人均不思正當工作，被告賴信學經營「依蝶美容護膚店」容
    留女子與他人為性交，被告詹崴丞與賴信學有犯意聯絡並負
    責搭載從事性交易女子至容留處所與人為性交，其2 人分工
    行為，又被告賴信學前未曾有任何犯罪紀錄，而被告詹崴丞
    雖曾犯妨害風化罪卻再犯本案，其行為誠屬不該，惟其於本
    案中係擔任車伕，獲利有限，被告2 人於偵審中均坦白認錯
    ，明顯有悔意，且應召站規模不大，獲利非鉅及其等之犯罪
    動機、目的、手段等一切情狀，分別量處主文所示之刑，並
    各諭知易科罰金之折算標準，以資懲儆。
  (四)末按刑法第38條第3 項係規定「犯罪行為人」所有供犯罪所
    用之物，得宣告沒收，並非規定屬「被告」所有之物，始得
    宣告沒收，而共同正犯於意思聯絡範圍內，組成一共犯團體
    ，團體中之任何成員均為「犯罪行為人」，供犯罪所用之物
    ，只要屬於「犯罪行為人」所有，均得宣告沒收，不以必屬
    於本件被告所有者為限（最高法院92年度臺上字第787 號判
    決要旨參照），此即刑法學理上「共犯連帶沒收」理論；準
    此，數人共同犯罪之情形時，就因犯罪依法沒收之物，不論
    究係為共犯何人所有，就各共犯之判決均應宣告沒收之從刑
    。查扣案之監視器主機及螢幕各1 部、監視器鏡頭4 支、搖
    控門遙控器3 個均為被告賴信學所有，且係供本案犯罪所用
    之物，又扣案之性交易所得現金2500元內之900 元（其700
    元為賴信學抽成所得，200 元為詹崴丞載客所得）為被告賴
    信學、詹崴丞2 人犯罪所得之物，均業據其供承在卷，爰依
    共犯責任共同之法理，各依刑法第38條第1 項第2 款、第3
    款之規定，分別於各共犯主刑項下併予諭知宣告沒收之。至
    於扣案之性交易所得現金1600元（扣案2500元扣除上揭900
    元後之餘額）係洪佩珍從事性交易之所得，並非被告賴信學
    或詹崴丞所得，依被告賴信學於警詢、偵查中均供稱伊係收
    取700 元，及被告詹崴丞於警詢、偵查中亦供稱伊一趟僅得
    200 元等情，足知上揭扣案之現金扣除賴信學及詹崴丞所得
    之900 元後，所餘之1600元，並非被告2 人所得，依法無從
    為沒收之諭知，附此敘明。
四、應適用之法律：
  (一)刑事訴訟法第273 條之1 第1 項、第299 條第1 項前段、第
    310 條之2 、第454 條第1 項。
  (二)刑法第28條、第231 條第1 項、第47條第1 項、第41條第1
    項前段、第38條第1 項第2 款、第3 款，刑法施行法第1 條
    之1 第1 項、第2 項但書，判決如主文。
本案經檢察官陳隆翔到庭執行職務。
中    華    民    國  100     年    7     月    29    日
                  刑事第五庭    法  官  李淑惠
以上正本證明與原本無異。
如不服本判決應於收受判決後10日內向本院提出上訴書狀，並
應敘述具體理由。其未敘述上訴理由者，應於上訴期間屆滿後
20日內向本院補提理由書(均須按他造當事人之人數附繕本)
「切勿逕送上級法院」。
中    華    民    國  100     年    7     月    29    日
                                書記官  張清秀
附錄本案論罪科刑法條：
中華民國刑法第231條（圖利使人為性交或猥褻罪）
意圖使男女與他人為性交或猥褻之行為，而引誘、容留或媒介以
營利者，處 5 年以下有期徒刑，得併科 10 萬元以下罰金。以
詐術犯之者，亦同。
公務員包庇他人犯前項之罪者，依前項之規定加重其刑至二分之
一。